【裁判字號】    92,毒抗,122
【裁判日期】    920724
【裁判案由】    聲請觀察勒戒
【裁判全文】
臺灣高等法院高雄分院刑事裁定                    九十二年度毒抗字第一二二號
      抗  告  人
      即  被  告  甲○○
右列抗告人因違反毒品危害防制條例，經檢察官聲請
雄地方法院中華民國九十二年六月十日裁定（九十二年度毒聲字第三五六二號），提
起抗告，本院裁定如左：
    主  文
原裁定撤銷，發回臺灣高雄地方法院。
    理  由
一、本件抗告意旨略以：抗告人即被告甲○○本人之身分證於九十二年二月份遺失，
    被不法之徒冒用做出違法之事，抗告人為在校學生，九十二年三月十七日案發當
    天服務於台糖加油站，並未至高雄市苓雅區○○○路一四０號「侏儸紀」ＰＵＢ
    ，因此為警查獲之人並非抗告人本人，為此提起抗告云云。
二、原裁定略以：被告甲○○於民國九十二年三月十七日十三時五十分許回溯二十四
    小內之某時許，在不詳處所施用第二級毒品ＭＤＭＡ，為警於同日凌晨三時許在
    高雄市苓雅區○○○路一四０號「侏儸紀」ＰＵＢ內查獲，被告雖否認施用前揭
    毒品，然經警將其遭查獲時所採取之尿液送驗結果，係呈ＭＤＭＡ陽性反應，有
    高雄市立凱旋醫院出具之煙毒尿液檢驗成績書一份附卷可稽，且上開尿液檢驗報
    告上已載明係以ＧＣ／ＭＳ（即氣相層析質譜儀法）檢驗，而「若以氣相層析質
    譜儀（ＧＣ／ＭＳ）作藥物及其代謝產物之定性及定量分析，幾乎不會有偽陽性
    反應產生」，此經台北榮民總醫院八十三年四月七日以八三北總內字第三０五九
    號函示明確，顯見被告應有施用第二級毒品ＭＤＭＡ之行為甚明，爰依毒品危害
    防制條例第二十條第一項及觀察勒戒處分執行條例第三條第一項規定，裁定被告
    甲○○送勒戒處所觀察、勒戒等語。
三、經查：高雄市政府警察局雖於九十二年三月十七日凌晨三時許，在高雄市苓雅區
    ○○○路一四０號「侏儸紀」ＰＵＢ內查獲一名叫「甲○○」之人，然抗告人辯
    稱其身分證於九十二年二月十八、十九日，在其就讀之高雄市苓雅區三信高商被
    竊，已重新聲請補發身分證，因此被警查獲之「甲○○」是否即為抗告人，實有
    查證之必要，原審對此未加以查證，僅以警方所採之尿液送高雄市立凱旋醫院檢
    驗結果，係呈ＭＤＭＡ陽性反應，且該醫院係以ＧＣ／ＭＳ（即氣相層析質譜儀
    法）檢驗，而「若以氣相層析質譜儀（ＧＣ／ＭＳ）作藥物及其代謝產物之定性
    及定量分析，幾乎不會有偽陽性反應產生」，此經台北榮民總醫院八十三年四月
    七日以八三北總內字第三０五九號函示明確，而認定抗告人應有施用第二級毒品
    ＭＤＭＡ之行為。然本件之爭點在於該尿液是否為抗告人之尿液，應有加以比對
    查證之必要，原審未查，遽依檢察官之聲請，裁定「被告甲○○應送勒戒處所觀
    察、勒戒。」云云，尚有未洽。抗告人抗告意旨，執此指摘原裁定不當，為有理
    由，自應由本院將原裁定撤銷，發回台灣高雄地方法院另為適法之裁定。
四、據上論結，應依刑事訴訟法第四百十三條前段，裁定如主文。
中    華    民    國      九十二      年      七      月     二十四   日
                              臺灣高等法院高雄分院刑事第二庭
                                  審判長法官  林正雄
                                        法官  黃蕙芳
                                        法官  黃壽燕
右正本證明與原本無異。
不得再抗告。
                                  法院書記官  黃富美
中    華    民    國      九十二      年      七      月     二十四   日


司法院資訊處製作；財團法人民間司法改革基金會備份。
